最高法院刑事判決　　　　　　　　　 111年度台上字第1961號
上　訴　人　蔡耀慶



上列上訴人因加重詐欺等罪案件，不服臺灣高等法院中華民國11
0 年12月30日第二審判決（110年度原上訴字第135號，起訴案號
：臺灣桃園地方檢察署109年度少連偵字第337號），提起上訴，
本院判決如下：
    主  文
上訴駁回。
    理  由
一、按刑事訴訟法第 377條規定：上訴於第三審法院，非以判決
    違背法令為理由，不得為之。是提起第三審上訴，應以原判
    決違背法令為理由，係屬法定要件，且必須依據卷內資料為
    具體之指摘，並足據以辨認原判決已具備違背法令之形式，
    始屬相當。本件原判決綜合全案證據資料，本於事實審法院
    之推理作用，認定上訴人丙○○為成年人，有如其事實欄即
    附表一所載，與不詳姓名通訊軟體「微信」暱稱「Ｎ」之非
    少年，以及少年賴○辰、任○翰暨舒○倫（下合稱賴○辰等
    人），為三人以上共同詐欺取財（下稱加重詐欺取財）及隱
    匿詐騙所得贓款來源暨去向（下稱一般洗錢）共2 次之犯行
    ，因而撤銷第一審科刑之判決，改判仍論上訴人以加重詐欺
    取財及一般洗錢罪，並依想像競合犯關係從一重以加重詐欺
    取財罪共2 罪處斷，每罪均依兒童及少年福利與權益保障法
    第112條第1項前段規定加重其刑後，各處有期徒刑1年2月，
    並諭知未扣案犯罪所得新臺幣5,000 元沒收，於全部或一部
    不能沒收或不宜執行沒收時，追徵其價額，已詳敘其所憑證
    據及認定之理由（上訴人於偵查中、第一審及原審審理時均
    自白上揭犯行不諱），俱有卷存證據資料可資覆按，從形式
    上觀察，原判決並無足以影響其判決結果之違法情形存在。
二、上訴人上訴意旨略以：伊對於本件被訴犯行之自白與事實不
    符，而不得採作認定事實之依據。再共同正犯賴○辰等人與
    本案具有密切之利害關係，難期渠等立場公允，況渠等片面
    所為不利於伊之指證存有諸多瑕疵，證明力薄弱，亦無從憑
    為認定伊犯罪之證據。乃原審未調查有何其他補強證據足以
    佐證伊所為之自白與事實相符，以及賴○辰等人所為不利於
    伊之陳述具有憑信性，遽採為認定伊有本件被訴犯行之證據
    ，殊有違誤云云。
三、惟原判決依憑上訴人於偵查中、第一審及原審審理時皆承認
    有本件被訴犯行之自白，核與證人即被害人乙○○、甲○○
    ，以及共同正犯賴○辰等人所為不利於上訴人之指證相符，
    並佐以任○翰提領贓款畫面、任○翰所持用行動電話內通訊
    軟體「微信」對話紀錄、人頭帳戶交易往來明細，暨卷附其
    他相關證據資料，認足以補強擔保上訴人上揭所為之任意性
    自白，以及賴○辰等人所為不利於上訴人之指證均具有憑信
    性且與事實相符，因認上訴人確有本件被訴加重詐欺取財及
    一般洗錢之犯行，已詳敘其憑據及理由（見原判決第3頁第8
    行至最末行）。核原審據為判決之採證認事，於法尚無不合
    ，並無如上訴人上訴意旨所指摘未調查相關補強佐證，單憑
    其自白及共同正犯之指證，作為有罪判決唯一證據之情形。
    本件上訴人上訴意旨並非依據卷內資料具體指摘原判決不適
    用何種法則或如何適用不當，徒執前揭泛詞，就原審採證認
    事職權之適法行使，以及原判決已詳細論斷說明之事項，任
    意指摘，顯不足據以辨認原判決已具備違背法令之形式，揆
    諸首揭規定及說明，其上訴均為違背法律上之程式，應併予
    駁回。
據上論結，應依刑事訴訟法第395條前段，判決如主文。
中    華    民    國   111    年    4     月    28    日
                  刑事第一庭審判長法  官  郭  毓  洲  
                                  法  官  林  英  志  
                                  法  官  林  靜  芬  
                                  法  官  周  盈  文  
                                  法  官  蔡  憲  德  
本件正本證明與原本無異
                                  書記官
中    華    民    國   111    年    4     月    29    日